臺灣臺中地方法院刑事判決　　　　　　　　　　　　　九十年度易字第一九九七號
　　公　訴　人　臺灣臺中地方法院檢察署檢察官
　　被　　　告　戊○○
　　　　　　　　甲○○
　　共　　　同
　　選任辯護人　張績寶
　　　　　　　　張繼準
右被告等因賭博案件，經檢察官提起公訴（九十年度偵字第七三四八號），本院判決
如左：
    主  文
戊○○共同連續意圖營利，聚眾賭博，處有期徒刑壹年拾月。緩刑伍年。如附表貳、
所示之物均沒收。
甲○○共同連續意圖營利，聚眾賭博，處有期徒刑拾月。緩刑肆年。如附表貳、所
示之物均沒。
    事  實
一、戊○○與不詳姓名、年籍、住居所綽號「郭董」之成年男子二人為圖謀厚利，竟
    共同基於意圖營利，聚眾賭博之概括犯意，自民國八十九年十月初某起，以經營
    電腦網路賭博網站之方式，先在網路搭設網址為:www.7w188w2之電腦網站，並由
    綽號「郭董」之成年男子提供設備來源及賭局電腦程式，再由戊○○將運轉電腦
    網路簽賭工作之電腦設備機房先後設在臺中市○○路上某不詳門牌號碼之處所（
    詳細地址已忘）及臺中市○○○街九號六樓，又將向中華電信股份有限公司申辦
    之（０四）00000000號等二十七線電話專線（詳如附表壹）之電話接線
    轉拉至前開電腦設備之機房處，以便提供予網路上不特定之賭客連線下注之用，
    再以月薪新臺幣（下同）二萬元之代價，於八十九年十月初起，僱用共同基於意
    圖營利，聚眾賭博之犯意聯絡之甲○○（係戊○○之大嫂）及不詳姓名、年籍、
    住居所綽號「陳哥、成哥（年約三、四十歲）」、「小林（年約三十多歲）」、
    「成功（年約三、四十歲）」、「阿文（年約三、四十歲）」等四名成年男子充
    為業務員（均係以所拉業績之千分之三為工作所得），戊○○與甲○○二人則共
    同在上址機房內，或由戊○○負責電腦操作、接收各簽賭站（包括個人簽賭站、
    賣卡號之仲介站）傳送所押注之金額；或由甲○○另在臺中市○○路二段四十九
    巷七號八樓住處，負責統計電腦網路分數單及彙整每週賭博帳冊等會計工作。另
    綽號陳哥（成哥）、小林、成功、阿文等四名不詳姓名之成年男子則負責跑業務
    拉客戶及安裝供賭博連線用之電腦設備。丙○○（業經本院另案審結）係自九十
    年三月二十日起，向知情之辛○○（亦經本院另案審結）無償借用臺中縣豐原市
    ○○路綠山巷一八六弄二號住處之房間，透過綽號「陳哥（成哥）」之成年男子
    ，與戊○○、甲○○共同意圖營利，並基於概括之犯意，提供前開公眾得出入之
    場所作為簽賭站，由綽號「陳哥」之男子至前開處所安裝電腦網路設備作為簽賭
    之用，而由丙○○對外招攬不特定之賭客販賣卡號至其簽賭站押注賭博金錢；辛○○則出借前開處所幫助丙○○經營網路簽賭站。另己○○（業經本院另案審結
    ）則自九十年四月十日起，與戊○○、甲○○共同意圖營利，並基於概括之犯意
    ，由己○○提供臺中縣烏日鄉○○街四三一號公眾得出入之場所作為不特定人可
    得出入之簽賭站，而由戊○○至前開處所安裝電腦網路設備供上網賭博之用，再
    由己○○對外招攬不特定之賭客販賣卡號至其簽賭站押注賭博金錢。其賭博方法
    為：不特定之賭客先向各有販賣卡號之簽賭站（即仲介站）購買會員卡，有遊戲
    卡（試玩用，不計輸贏）、一般卡（一萬元至五萬元）等數種；不特定之賭客則
    在簽賭站內透過電腦網路連線至前揭戊○○設立之賭博網站，以所購之卡號傳輸
    至前揭機房押注俄羅斯輪盤，或由不特定賭客打電話向簽賭站購買點數，簽賭站
    再傳真密碼及點數給賭客，賭客再由其個人電腦進入賭博網站，並打電話至簽賭
    站下注，每次押注一點至一百點不等（一點為一百元），電腦螢幕所顯示之俄羅
    斯輪盤有紅色、黑色部分及數字「Ｏ」等三種圖形供押注，視圓球滾至所在位置
    之圖形而決定輸贏，押注紅色、黑色而押中者賠率為一比一，押注數字「Ｏ」而
    押中者，可得三十倍之彩金，未押中者所下之賭資即由莊家戊○○取得；另各簽
    賭站（指有賣卡號之仲介站）之負責人可從押注之賭資抽取千分之十二之利潤為
    當日所得，賭博網站之營業時間為每日晚上八時起至十二時止，每九十秒為一場
    ，共一百六十場。適有賭客蔡陳玉鳳（業經本院另案審結）基於概括之犯意，自
    九十年二月間某日起至九十年四月十七日止，在其臺中市○○路（公訴人誤繕為
    自強路）一一二號住處，撥打（０四）00000000號電話向簽賭站購買點
    數後，連續多次以前開上網及打電話下注之方式賭博財物；賭客壬○○（業經本
    院另案審結）亦基於概括之犯意，自八十九年十月間某日起至九十年三月底某日
    止，在其臺中縣大雅鄉○○村○○○路三十九號住處，向簽賭站購買點數後，連
    續多次以前開上網及打電話下注之方式賭博財物；賭客庚○○（業經本院另案審
    結）亦基於概括之犯意，於九十年四月十三日起至同年四月十七日止，在其臺中
    市○○路七十六巷十二弄十五號住處，向簽賭站購買點數後，連續多次以前開上
    網及打電話下注之方式賭博財物。嗣於九十年四月十七日下午九時三十分許，在
    臺中縣太平市○○路○段三六四巷十六號處執行搜索，當場於三樓甲○○所使用
    之房間內，查獲甲○○負責彙整賭帳之帳冊一本；又經警於當晚十時許前往臺中
    市○○○街九號六樓處執行搜索，當場查獲戊○○負責操作之電腦賭博網站機房
    ，並扣得如附表貳所示為戊○○所有並供經營電腦賭博網站犯罪所用之物；再於
    當晚十時三十分許，在臺中市○○路二段四十九巷七號八樓戊○○、甲○○二人
    住處執行搜索，當場查獲戊○○所有供經營賭博網站所用之傳真機一台及彙整賭
    帳之帳單一百五十張、帳冊三本及存摺十四本等物品；復於當晚十一時三十分許
    在臺中市○○路○段二二一號七樓處執行搜索，當場查獲戊○○所有並供經營電
    腦賭博網站所用之數據機一台。同時間另由臺中縣警察局刑警隊、豐原分局分持
    檢察官所簽發之搜索票於同（四月十七日）日執行搜索：另於九十年四月十七日
    晚上九時三十分許，分別在臺中縣豐原市○○路綠山巷一八六弄二號查獲主持人
    丙○○及屋主辛○○，並扣得丙○○所有供犯罪所用之電腦一組（含電腦一部、
    數據機一台、傳真機一台）、帳冊一本、帳冊一張、卡號單三張及紀錄單五十五
    張等物；另在臺中縣烏日鄉○○街四三一號二樓查獲主持人己○○，並扣得己○○所有供犯罪所用之電視機一台、電腦主機一台、傳真機一台、電話機四台及簽
    賭輸入步驟及指令二張等供經營簽賭站所用之物；又在臺中市○○路一一二號查
    獲蔡陳玉鳳，並扣得蔡陳玉鳳所有供犯罪所用之電腦一組（含螢幕主機、硬碟機
    及鍵盤）、傳真機一台、押注明細表八張、押注帳單六十八張及帳冊一本；復在
    臺中縣大雅鄉○○村○○○路三十九號查獲壬○○，並扣得壬○○所有供犯罪所
    用之傳真機一台、電話一台、簽賭紀錄簿二本及卡號單（傳真紙）二張；另在臺
    中市○○路七十六巷十二弄十五號查獲庚○○，並扣得庚○○所有供犯罪所用之
    電腦主機一組（含鍵盤、滑鼠各一個）、傳真機一台、押注清單二張及帳冊一本
    等物（以上全部扣押物品，於檢警執行搜索扣押時，均非屬犯罪行為實施中之當
    場賭博之器具）。
二、案經臺中縣警察局移送暨臺中縣警察局豐原分局、霧峰分局及烏日分局報請臺灣
    臺中地方法院檢察署檢察官偵查起訴。
    理  由
一、右揭事實，業據被告戊○○、甲○○二人於警訊、偵查中及本院審理時均坦承不
    諱，核與證人即共犯丙○○、己○○及證人即賭客壬○○、庚○○、蔡陳玉鳳於
    警訊、偵查中及本院審理時到庭證述、結證之情節相符，被告戊○○固稱除證人
    己○○外，並未見過其他證人，惟其對證人丙○○所稱綽號「陳哥」、證人己○○所稱綽號「小林」、證人壬○○所稱綽號「小林」、證人庚○○所稱綽號「成
    功」、證人蔡陳玉鳳所稱綽號「阿文」之不詳姓名年籍成年男子代為裝機者，均
    供承坦認係其朋友為跑業務（詳見本院九十年七月九日審判筆錄：被告戊○○所
    稱：「裝機的人是我的朋友，跑業務的有三、四個，他們年籍資料、住址都不清
    楚，跑業務的人，我給他千分之三，輸贏全部由我負責」）無訛。此外，復有如
    附表貳、所示之多項物品及電話門號單、電腦、數據機、傳真機、帳冊、卡號
    單、紀錄單、電話機與簽賭輸入步驟及指令等物扣案可資佐證，足徵被告二人上
    開自白核與事實相符，足堪採信，本件事證已臻明確，被告戊○○、甲○○二人
    犯行均洵堪認定。
二、按共同正犯之意思聯絡，原不以數人間直接發生者為限，即有間接之聯絡者，亦
    包括在內（最高法院七十七年台上字第二一三五號判例意旨參照）。查丙○○、
    己○○分別提供場所與被告戊○○、甲○○共同設立簽賭站，而以上網及電話下
    注之方式連線賭博，所設立之簽賭站雖屬住宅，惟既係供不特定之人到該簽賭站
    下注或連線下注，自係屬公眾得出入之場所。又被告戊○○、甲○○二人與丙○○、己○○等人所共同經營之供不特定賭客押賭之俄羅斯輪盤，其押注之中獎機
    率與下注簽賭者所給付之簽賭金均不相當，且被告戊○○亦供陳每日所贏得之下
    注金額平均約有一萬元（詳見九十年度偵字第七三四八號偵查卷第七頁），渠等
    顯均有營利之意圖無訛；另參以本件所查扣物品之數量及設備，亦可見被告戊○○、甲○○、丙○○、己○○等人確係以聚集不特定人簽注賭博及對賭無誤，故
    被告戊○○、甲○○與丙○○、己○○等人意圖營利，提供上開場所，聚眾賭博
    ，且身兼決定勝負於偶然變數之賭徒身分，與其他不特定之簽賭者同在公眾得出
    入之場所對賭，故核被告戊○○、甲○○二人所為，均係犯刑法第二百六十六條
    第一項前段之在公眾得出入之場所賭博財物、第二百六十八條前段之意圖營利提
    供賭博場所罪及同條後段之意圖營利聚眾賭博罪。被告戊○○、甲○○與丙○○
    、己○○及綽號郭董、陳哥、小林、成功、阿文等五名不詳姓名之成年男子間，
    就上開諸犯行俱有犯意之聯絡及行為之分擔，均為共同正犯。又查被告二人於當
    日每場（即九十秒為一場，共一百六十場）開注前多次接受網路上不特定之賭客
    押注簽賭之行為，均係當次意圖營利供給賭博場所、意圖營利聚眾賭博及在公眾
    得出入之場所賭博財物犯行之接續行為。又被告二人於每場開注前接續行為中之
    意圖營利供給賭博場所、意圖營利聚眾賭博及在公眾得出入之場所賭博財物，均
    係基於一個賭博犯意之決定，以達成同一犯罪之各個舉動，係一行為觸犯上開三
    罪名，均屬想像競合犯，依刑法第五十五條之規定，應從情節較重之意圖營利聚
    眾賭博罪處斷。又被告戊○○、甲○○二人先後多次意圖營利聚眾賭博之犯行，
    時間緊接，犯罪構成要件相同，顯均係基於概括之犯意反覆為之，應依連續犯之
    規定論以一罪，並均依法加重其刑。爰審酌被告戊○○、甲○○二人平日之素行
    尚稱良好、被告二人犯罪之動機、目的竟均不思以正當方式獲取財富，僅為貪圖
    不法之利益經營賭博網站、犯罪之手段尚屬平和、所獲得之利益、敗壞社會風氣
    生危害甚巨及犯罪後尚能坦承犯行態度均尚屬良好等一切情狀，分別量處如主文
    所示之刑，以示懲儆。又被告二人前均未曾受有期徒刑以上刑之宣告，有臺灣臺
    中地方法院檢察署刑案資料查註紀錄表、臺灣高等法院被告全國前案紀錄表各一
    份在卷可稽，渠二人偶因一時失慮致罹本件刑典，經此偵審科刑之教訓後，均當
    知所警惕，而無再犯之虞，本院認被告二人所宣告之刑，以暫不執行為適當，故
    爰就被告戊○○部分諭知緩刑五年，被告甲○○部分則諭知緩刑四年，以啟自新
    ，並觀後效。
四、按關於沒收之諭知，於共犯中任何一人，均屬從刑，基於共同犯罪行為，應由共
    犯各負全部責任之理論，於共犯之判決內均應為沒收之諭知。本件案如附表貳、
    所示之物，雖均非屬當場賭博時所查扣（按查扣時均未用於為賭博之犯罪行為
    ，均非屬當場賭博之器具，公訴人認有應依刑法第二百六十六條第二項之規定義
    務宣告沒收者，尚有誤會，同此敘明），惟均係被告戊○○或共犯丙○○、己○○所有供賭博所用之物，業據被告戊○○及共犯丙○○、己○○等人於本院審理
    時及警、偵訊中供述明確，爰依刑法第三十八條第一項第二款之規定宣告沒收。
    另扣案之存摺十四本，核非被告戊○○等人供犯罪所用之物（部分亦非屬被告二
    人所有），亦查無其他積極證據足以證明係專供犯罪所用之物，又非屬違禁物，
    核與沒收之要件不符，爰不予宣告沒收，附此敘明。至另扣案之屬共犯己○○所
    有之月曆一本（扣押物品清單載為簽賭記帳本），並無關於賭博資料之記載，業
    經本院另案法官當庭勘驗屬實，尚非屬共犯即被告己○○供犯罪所用之物，爰亦
    不予宣告沒收，併此敘明。至於證人即另案被告蔡陳玉鳳、壬○○及庚○○等人
    住處所查扣之物品，依上揭說明，因渠三人與本案被告戊○○、甲○○等人間並
    不具有共同正犯之關係，故所查扣之物品，爰均不予本案中宣告沒收，附此敘明
    。
五、另臺灣臺中地方法院檢察署檢察官於九十年八月九日以中檢盛誠九０偵００九四
    八五字第五五六四三號函移送被告戊○○、甲○○二人另所涉犯刑法賭博罪章之
    罪刑，認與本件具有連續犯之關係，屬裁判上一罪，請求併審（併辦案號：臺灣
    臺中地方法院檢察署九十年度偵字第九四八五、含臺灣臺南地方法院檢察署八十
    九年度他字第一０六九號及九十年度偵字第五二四０號）。查併案部分告發人告
    發時間為八十九年八月十四日，告發意旨略指稱：某詐賭集團涉有詐賭情事，並
    指訴係以華南商業銀行赤崁分行支票三紙，票面金額共計七萬四千元，作為購買
    電腦主機上網賭博之代價。惟查：訊據被告戊○○、甲○○二人均堅詞否認曾在
    臺南設局供人上網賭博，均辯稱：「我們不認識乙○○，票是黃進龍收的，乙○○與黃進龍之間有債務關係。這票與我無關。那個網站不是我們的，我都只有在
    臺中從事而已，而且我也沒有販售電腦」等語。本院訊據證人即同案共犯丁○○
    到庭證稱：「票的部分與被告戊○○、甲○○二人無關。票是黃進龍向我進貨給
    票的。」等語，核與被告戊○○、甲○○二人前稱尚無不符，並有臺灣臺中地方
    法院檢察署九十年度偵字第九四八五號被告丁○○檢察官不起訴處分書附卷可稽
    。又被告戊○○電腦裝機僅須支付押金三萬元，業據證人丙○○、壬○○、庚○○、蔡陳玉鳳一致證述屬實，證人己○○更未支付押金，核與告發意旨所稱「購
    買」電腦主機代價為七萬四千元二者間相歧，且告發人所稱上開支票三紙，票載
    發票日期分別為八十九年八月十八日與同年九月十八日、十月十八日，有該分行
    八十九年十月三十日華赤字第一一八號函在卷足憑，核該發票日期在八十九年八
    月十八日、九月十八日之二紙票據部分，俱在起訴意旨所認被告戊○○、甲○○
    二人於八十九年十月初某日設立賭博網站之前，衡諸常情，殊難率認併案部分為
    被告戊○○與甲○○二人基於連續犯意所為之，而與本案有何連續犯裁判上一罪
    之關係，且併案部分又未據起訴，從而上揭併案部分本院無從審究，應檢還由臺
    灣臺中地方法院檢察署檢察官另行依法處理，併此敘明。
據上論斷，應依刑事訴訟法第二百九十九條第一項前段，刑法第二十八條、第五十六
條、第二百六十八條第二百六十六條第一項前段、第五十五條、第七十四條第一款
、第三十八條第一項第二款，罰金罰鍰提高標準條例第一條前段，判決如主文。
本案經檢察官張德寬到庭執行職務。
中      華      民      國      九十一      年      八  月    七    日
                                臺灣臺中地方法院刑事第六庭
                                    法  官  許  旭  聖
右正本證明與原本無異。
如不服本判決，應於判決送達後十日內向本院提出上訴狀，上訴於
臺灣高等法院臺中分院（須附繕本）。
                                     書記官
中      華      民      國      九十一      年      八      月    七    日
附錄本案所犯法條全文
中華民國刑法第二百六十六條：
在公共場所或公眾得出入之場所賭博財物者，處一千元以下罰金。但以供人暫時娛樂
之物為賭者，不在此限。
當場賭博之器具與在賭檯或兌換籌碼處之財物，不問屬於犯人與否，沒收之。
中華民國刑法第二百六十八條：
意圖營利，供給賭博場所或聚眾賭博者，處三年以下有期徒刑，得併科三千元以下罰
金。
附  表  壹：
編號：   電 話 號 碼（０四）：  申辦名義人：  裝機地點：
一、     00000000       戊  ○  ○    臺中市○○○街九號六樓
二、     00000000       戊  ○  ○    同                  上
三、     00000000       戊  ○  ○    同                  上
四、     00000000   戊  ○  ○    同                  上
五、     00000000       戊  ○  ○    同                  上
六、     00000000       戊  ○  ○    同                  上
七、     00000000       戊  ○  ○    同                  上
八、     00000000       戊  ○  ○    同                  上
九、     00000000       戊  ○  ○    同                  上
十、     00000000       戊  ○  ○    同                  上
十一、   00000000       戊  ○  ○    同                  上
十二、   00000000       戊  ○  ○    同                  上
十三、   00000000       戊  ○  ○    同                  上
十四、   00000000       戊  ○  ○    同                  上
十五、   00000000       戊  ○  ○    同                  上
十六、   00000000       戊  ○  ○    同                  上
十七、   00000000       戊  ○  ○    同                  上
十八、   00000000       戊  ○  ○    同                  上
十九、   00000000       戊  ○  ○    同                  上
二十、   00000000       戊  ○  ○    同                  上
二十一、 00000000       戊  ○  ○    同                  上
二十二、 00000000       戊  ○  ○    同                  上
二十三、 00000000       戊  ○  ○    同                  上
二十四、 00000000       丁  ○  ○    臺中市○○路○段四十九
                                （不知情）    巷七號八樓
二十五、 00000000       戊  ○  ○    臺中市○○○街九號六樓
二十六、 00000000       陳  淑  蘋    臺中市○○路四五四號五
                                （不知情）    樓之六
二十七、    00000000    甲  ○  ○    臺中市○○路○段二二一
                                              號四樓
附  表  貳：
（均係屬被告戊○○所有，係於九十年四月十七日下午十時許至十一時五十分止，在
  臺中市○○○街九號六所搜索扣押）：
編號：  物品名稱      數  量
一、    電腦主機      五  台
二、    電腦螢幕      四  台
三、    數據機        一  台
四、    UPS           一  組
五、    傳真機        一  台
六、    電話線        一  綑
七、    印表機        一  台
八、    路遊器        一  台
九、    電腦下注
        說明書        一  張
十、    卡號名冊      二  張
十一、  卡號單        三十四張
十二、  電腦帳冊      五  張
十三、  電腦卡號明
        細表單        三十二張
十四、  磁碟片        八  片
十五、  連絡薄        三  本
十六、  手機          二  支
十七、  電話接線器    三  座
附  表  ：
編號：  物品名稱      查 扣 地 點
一、    帳冊一本      臺中縣太平市○○路○段三六四巷  （被告戊○○所有）
                      十六號
二、    帳單一五０張  臺中市○○路○段四十九巷七號八樓（被告戊○○所有）
        帳冊三本
        傳真機一台
三、    數據機一台    臺中市○○路○段二二一號七樓    （被告戊○○所有）
四、扣案之共犯丙○○所有供犯罪所用之電腦一組（含電腦一部、數據機一台、傳真
    機一台）、帳冊一本、帳冊一張、卡號單三張及紀錄單五十五張。
五、扣案之共犯己○○所有供犯罪所用之電視機一台、電腦主機一台、傳真機一台、
    電話機四台及簽賭輸入步驟及指令二張。
